臺灣嘉義地方法院民事裁定　　　　　　　100年度訴字第205號
原　　　告　味王股份有限公司
法定代理人　穎川建忠
訴訟代理人　洪文浚律師
　　　　　　賴素如律師
被　　　告　歐陽吉永
訴訟代理人　汪玉蓮律師
複　代理人　汪銀夏
上列當事人間債務不履行損害賠償事件，本院裁定如下：
    主  文
原告之訴駁回。
訴訟費用由原告負擔。
    事 實 及 理 由
一、按除別有規定外，確定之終局判決就經裁判之訴訟標的，有
    既判力；主張抵銷之請求，其成立與否經裁判者，以主張抵
    銷之額為限，有既判力；又原告之訴，其訴訟標的為確定判
    決之效力所及者，法院應以裁定駁回之，民事訴訟法第400
    條、第249條第1項第7款分別定有明文。
二、原告於本件起訴主張：被告前於民國95年 3月22日經原告第
    16屆第20次董事會會議決議委任被告擔任研發部經理兼總經
    理特別助理。原告於95年底推出「強棒拉麵」專案，該專案
    產品上市初期，有關該產品之一切生產事宜均由被告監管，
    而被告自95年10月17日起亦就強棒拉麵上市、整合、生產等
    事項召集相關部門開會討論。故該產品產量及應採購原物料
    數量，即為被告受任事務之範圍，被告應審慎評估強棒拉麵
    銷售情況，決定產量及購買原物料數量，詎被告未盡善良管
    理人注意義務，強棒拉麵專案於95年10月間採購之第一批十
    萬箱原物料，迄95年11月份僅生產三萬餘箱，尚餘近七萬箱
    庫存。惟被告未經產銷會議行銷評估及討論第二批生產數量
    ，即直接傳真採購單與採購部門採購第二批十五萬箱原物料
    ，因此產生原物料庫存而發生嚴重損害。原告為減少損害，
    經將部分原料轉用其他產品，至於物料部分為強棒拉麵專用
    不能轉用，原告所受損害高達3,920,006元（原料部分1,135
    ,795元+物料部分2,784,211元=3,920,006元）。再者，被告
    於95年11月22日及24日採購之第二批原料入廠時剩餘保存期
    限不滿六個月，致原告不及使用受有損害，又該原物料復有
    外包裝標籤撕除重貼之情況，原告嗣後發現時即要求供貨商
    進行退換貨。凡此被告受委任擔任原告公司經理，負責強棒
    拉麵一切生產事宜時，有諸多未盡善良管理人注意義務情事
    ，被告應依民法第535條及第544條規定負損害賠償責任，故
    依債務不履行之法律關係請求被告給付新臺幣（下同）3,92
    0,006元之損害賠償等語。
三、被告則抗辯本件原告所主張之金額、事實與臺灣臺北地方法
    院97年度勞訴字第96號（下稱前案）訴訟過程中所提出之抵
    銷請求相同，且經前案判決認定，應受既判力拘束，不得再
    行起訴等詞。
四、查原告上開起訴請求所據之事實、金額，業據原告於前案基
    於相同事實、金額提出抵銷抗辯，此經本院調取臺灣臺北地
    方法院97年度勞訴字第96號案卷核閱無訛；且本案所據事實
    與前案抵銷所據事實相同，復為原告所自認（見本院卷第35
    頁）。原告固主張縱為前案既判力效力所及應僅有原告前案
    主張抵銷之金額3,033,022元範圍內有既判力云云，惟原告
    於前案所主張抵銷之金額為3,920,006元，此觀其於98年5月
    11 日所提出之民事辯論意旨狀即明（見前案卷二第175頁）
    ，是原告上開主張顯與事實不符，並不足採。而原告於前案
    之抵銷抗辯經法院進行實質審理後，已認定原告並無此等債
    權，亦明確記載於判決理由中，且說明兩造其餘攻防與舉證
    核與前案判決結果無涉，判決原告敗訴，原告提起上訴，經
    臺灣高等法院以98年度勞上字第56號駁回上訴，再經原告提
    起第三審上訴，經最高法院以99年度台上字第621號裁定駁
    回上訴確定等情，則有各該判決書在卷可憑。依首開說明，
    原告本件所主張債務不履行損害賠償請求內容，業經其於前
    案行使抵銷，並經法院實質審理後認不存在且業已判決確定
    ，自為前案既判力所及，原告不得復就業經主張抵銷之損害
    提起本訴，是依首揭規定，原告之訴即不合法，應予駁回。
五、依民事訴訟法第249條第1項第7款、第95條、第78條，裁定
    如主文。
中    華    民    國   100    年    7     月    29    日
                  民事第三庭    法  官  曾宏揚
以上正本係照原本作成。
如對本裁定抗告須於裁定送達後10日內向本院提出抗告狀，並繳
納抗告費新臺幣1,000元。
中    華    民    國   100    年    7     月    29    日
                                書記官  陳見明